---
title: "Taller3"
output: html_document
---

```{r setup, include=FALSE}
knitr::opts_chunk$set(echo = TRUE)
```

a) Indicar razonadamente si es de ciclo máximo.
Para determinar si un generador congruencial tiene periodo máximo ($m$) usamos el Teorema de Hull y Dobell. Si se cumplen las siguientes condiciones entonces $p=m$.
  1) ¿$c$ y $m$ son primos relativos?
  Vemos que $c=1$ y $a=65$, por lo tanto sí son primos relativos.
  2) ¿Es $a-1$ múltiplo de todos los factores primos de $m$?
  Primero tenemos los factores primos de $m$ son $

```{r}
library("numbers")
primeFactors(2048)
```
  Dado que $a-1=64$ es un número par, es múltiplo de el único factor primo de $m$, que es $2$. Por tanto la segunda condición se cumple.
  3) Si $m$ es múltiplo de $4$, entonces $a-1$ también lo es.
  Notemos que $m=2048=4*512$, es decir es un múltiplo de 4.
  Ahora, tenemos que $a-1=64=4*16$, es decir que también es un múltiplo de 4, cumpliendo así la condición 3).
  Así, el generador congruencial presentado cumple con las condiciones del Teorema de Hull y Dobell, por lo tanto presenta un periodo máximo $p=2048$






```{r cars}
summary(cars)
```

## Including Plots

You can also embed plots, for example:

```{r pressure, echo=FALSE}
plot(pressure)
```

Note that the `echo = FALSE` parameter was added to the code chunk to prevent printing of the R code that generated the plot.
