---
title: "Taller3"
output: html_document
---
# **Grupo 2**
## **Integrantes:** *Liseth Recalde, Jorge Sosa*
```{r setup, include=FALSE}
knitr::opts_chunk$set(echo = TRUE)
```
Considera el generador congruencial definido por:
$$
\begin{aligned}
x_{n+1}  & =(65x_{n}+1)\ \operatorname{mod}\ 2048,\nonumber\\
u_{n+1}  & =\frac{x_{n+1}}{2048},\ n=0,1,\dots\nonumber
\end{aligned}
$$

_a) Indicar razonadamente si es de ciclo máximo._

Para determinar si un generador congruencial tiene periodo máximo ($m$) usamos el Teorema de Hull y Dobell. Si se cumplen las siguientes condiciones entonces $p=m$.

  1) ¿$c$ y $m$ son primos relativos?
  Vemos que $c=1$ y $a=65$, por lo tanto sí son primos relativos.
  
  2) ¿Es $a-1$ múltiplo de todos los factores primos de $m$?
  Primero tenemos los factores primos de $m$ son $

```{r}
library("numbers")
primeFactors(2048)
```
  
  Dado que $a-1=64$ es un número par, es múltiplo de el único factor primo de $m$, que es $2$. Por tanto la segunda condición se cumple.
  
  3) Si $m$ es múltiplo de $4$, entonces $a-1$ también lo es.
  Notemos que $m=2048=4*512$, es decir es un múltiplo de 4.
  Ahora, tenemos que $a-1=64=4*16$, es decir que también es un múltiplo de 4, cumpliendo así la condición 3).
  
  Así, el generador congruencial presentado cumple con las condiciones del Teorema de Hull y Dobell, por lo tanto presenta un periodo máximo $p=2048$

_b) Generar 1000 valores tomando como semilla inicial el n de grupo multiplicado por 100 y obtener el tiempo de CPU. Representar gráficamente el ajuste a la densidad teórica y realizar el correspondiente contraste de Kolmogorov-Smirnov._

```{r eval=T}
source("Funciones/RANDC.R")

initRANDC(semilla=2*100,a=65,c=1,m=2048)
tiempo <- system.time(u <- RANDCN(1000)) 
```

Veamos la representación gráfica del ajuste a la densidad teórica
```{r}
hist(u)
abline(h=1)
```

Mientras que en la distribución empírica
```{r}
curve(ecdf(u)(x), type = "s", lwd = 2)
curve(punif(x, 0, 1), add = TRUE)
```


Contraste de Kolmogorov-Smirnov
```{r}
ks.test(u, "punif", 0, 1)
```

_c) Representar los pares de datos $\left( u_{i}, u_{i+1} \right)$,¿se observa algún problema?_
```{r}
plot(as.ts(u))
```

```{r}
xyz <- matrix(u, ncol = 2, byrow = TRUE)
library(plot3D)
points3D(xyz[,1], xyz[,2], xyz[,3], colvar = NULL, phi = 60, 
         theta = -50, pch = 21, cex = 0.2)
```

_d)  Estudiar la aleatoriedad de este generador empleando repetidamente el test de Ljung-Box, considerando $500$ pruebas con muestras de tamaño $50$ y hasta el salto $10$ $(`Box.test(u,lag=10, type=Ljung)`)$. Comparar el ajuste de las distribuciones del estadístico y $p-valor$ a las de referencia._

```{r eval=TRUE}
Y <- replicate(500,0) #vector de valores del estadístico 
Z <- replicate(500,0) #vector de valores del p-valor
for (i in 1:500){
  initRANDC(semilla=as.numeric(Sys.time()), 65, 1, 2048)
  A <- Box.test(RANDCN(50)/(2048) ,lag=10,type="Ljung-Box")
  Y[i] <- A[1] #Guardamos el estadístico
  Z[i] <- A[3] #Guardamos el p-valor
}
```

Ahora veamos la representación gráfica
```{r =T}
hist(as.numeric(Y),main = paste("Histograma del Estadístico"),xlab ="Estadístico", ylab="Frecuencia",)
```

Mientras que la representación gráfica del p-valor tiene la forma
```{r include=T}
hist(as.numeric(Z),main = paste("Histograma de p-valor"),xlab ="p-valor", ylab="Frecuencia",)
mean(as.numeric(Z))#promedio del p-valor
```

