---
title: "Taller3-2"
output: html_document
---

```{r setup, include=FALSE}
knitr::opts_chunk$set(echo = TRUE)
```

# **Grupo 2**
## **Integrantes:** *Liseth Recalde, Jorge Sosa*

Se conciderará una prueba de hipótesis para la igualdad de medias de dos poblaciones normales con varianzas iguales $(\sigma=3)$, de tamaño $n=20$, para verificar bajo simulación que el $p-valor$ tiene una distribución uniforme $U(0,1)$,es decir:

$H_{0}: \mu_1 = \mu_2$ 

$H_{a}: \mu_1 \neq \mu_2$


Aplicando una prueba $t$, es decir el estadístico de prueba sigue una distribución $t-student$ con $(n_1 + n_2 -2)$ grados de libertad


A continuación presentamos la función estadístico que nos ayudará al cáculo del $p-valor$ 
```{r}
set.seed(7654321)                                                 
nsim<-10000                                                       
n<-20                                                             

estadistico<-function(x,y,mu1,mu2){                                      
  n1<-length(x)
  n2<-length(y)
  xbar<-mean(x)
  ybar<-mean(y)
  s1<-sqrt(var(x))
  s2<-sqrt(var(y))
  SP<-sqrt(((n1-1)*s1^2 + (n2-1)*s2^2)/(n1-1)+(n2-1))
  T<-abs((xbar-ybar)-(mu1-mu2)/(SP*sqrt((1/n1)+(1/n2))))
  p<-2*(1-pt(T,n1+n2-2))                                              
}
par(mfrow=c(1,2))
```
Caso $1$: $N(\mu1,3)$ y $N(\mu2,3)$ con $\mu1=\mu2=\mu=4$

```{r}
mu<-4                                                         
X<-matrix(rnorm(n*nsim,mu,3),ncol=nsim,nrow=n)
Y<-matrix(rnorm(n*nsim,mu,3),ncol=nsim,nrow=n)
p<-replicate(nsim,0)
for(i in 1:nsim){
  p[i]=estadistico(X[,i],Y[,i],mu,mu)
}
                                    
hist(p,main=c("Caso1:mu = 4"))
w<-mean(p)
w
```

Ahora tomemos el caso $2$: $\mu_1 \neq \mu_2$ supongamos $\mu_1=4$ y $\mu_2=7$

```{r}
mu1<-4
mu2<-7
X<-matrix(rnorm(n*nsim,mu1,3),ncol=nsim,nrow=n)
Y<-matrix(rnorm(n*nsim,mu2,3),ncol=nsim,nrow=n)
p<-replicate(nsim,0)
for(i in 1:nsim){
  p[i]=estadistico(X[,i],Y[,i],mu1,mu2)
}
                                    
hist(p,main=c("Caso2:mu1 = 4 ; mu2=7"))
w<-mean(p)
w
```




